【裁判字號】    99,審訴,200
【裁判日期】    990331
【裁判案由】    搶奪等
【裁判全文】
臺灣桃園地方法院刑事判決             99年度審訴字第200號
公  訴  人  臺灣桃園地方法院檢察署檢察官
被      告  丁○○原名林佳興.
上列被告因搶奪等案件，經檢察官提起公訴（98年度偵字第2057
9 號、第27772 號），被告於本院準備程序進行中，就被訴事實
為有罪之陳述，經本院告知簡式審判程序意旨，並聽取當事人之
意見後，本院裁定依簡式審判程序審理，判決如下：
    主  文
丁○○犯如附表所示之罪，各處如附表主文欄所示之主刑及從刑
。應執行有期徒刑貳年貳月，扣案之擊破器、十字起子及一字起
子各壹支、剪刀貳支、套筒扳手壹組均沒收。
    事實及理由
一、犯罪事實：丁○○前於民國95年間因詐欺案件，經本院以95
    年度桃簡字第2834號判處有期徒刑2 月確定，嗣經本院以96
    年度聲減字第4918號裁定減刑減為有期徒刑1 月確定，入監
    執行後，已於97年2 月5 日期滿執行完畢。詎其猶不知悔改
    ，竟基於如附表所示之各別犯意，先後於附表所示之時間、
    地點，犯如附表所示之犯行。嗣於98年9 月6 日晚間8 時30
    分許，為警在桃園縣桃園市○○○街227 巷10號前查獲，復
    經警循線於同日晚間9 時許，在桃園縣桃園市○○路493 號
    「真情汽車旅館」208 室再查獲本件如附表編號1 所示竊盜
    犯行之共犯徐偉國，並扣得共犯徐偉國所有供其犯本件如附
    表編號1 所示竊盜犯行所用之擊破器、十字起子及一字起子
    各1 支、剪刀2 支、套筒扳手1 組。
二、證據名稱：
（一）被告丁○○於警詢、檢察官訊問及本院審理時之自白。
（二）同案被告徐偉國於警詢及檢察官訊問時之證詞；證人即被
      害人甲○○、己○○、乙○○、庚○○、譚海桃、丙○○
      、戊○○○及證人張志城分別於警詢及檢察官訊問時之證
      詞。
（三）扣案之擊破器、十字起子及一字起子各1 支、剪刀2 支、
      套筒扳手1 組。
（四）臺北市政府警察局車輛協尋電腦輸入單、桃園縣政府警察
      局車輛協尋電腦輸入單、道路交通事故現場圖各1 紙、桃
      園縣政府警察局車輛尋獲電腦輸入單2 紙、贓物認領保管
      單4 紙、財團法人天主教聖保祿修女會醫院診斷證明書5
      紙、現場暨扣案物相片18張、監視錄影畫面4 張、現場暨
      車損照片10張。
三、核被告如附表編號1 所為，係犯刑法第321 條第1 項第3 款
    之攜帶兇器竊盜罪。原起訴意旨認被告係犯刑法第320 條第
    1 項之普通竊盜罪，尚有未洽，然此部分業經公訴檢察官當
    庭變更起訴法條為刑法第321 條第1 項第3 款之攜帶兇器竊
    盜罪，本院自毋庸變更起訴法條，附此敘明。被告如附表編
    號4 所為，分別係犯刑法第284 條第1 項前段之過失傷害罪
    及刑法第185 條之4 之駕駛動力交通工具肇事致人傷而逃逸
    罪。被告以一過失行為同時造成告訴人戊○○○及丙○○等
    數人受傷，係一行為觸犯數罪名，為想像競合犯，應依刑法
    第55條之規定，從一重處斷。起訴書論罪法條雖就附表編號
    4 所示事實部分漏未引用刑法第185 條之4 、第55條之條文
    ，惟起訴事實已有敘明，復經公訴檢察官於本院審理時當庭
    陳明補正，併予敘明。
四、應適用之法條：刑事訴訟法第273 條之1 第1 項、第299 條
    第1 項前段、第310 條之2 、第454 條第1 項，刑法第28條
    、第321 條第1 項第3 款、第349 條第1 項、第325 條第1
    項、第284 條第1 項前段、第185 條之4 、第55條、第47條
    第1 項、第51條第5 款、第38條第1 項第2 款，刑法施行法
    第1 條之1 第1 項、第2 項前段。
五、如不服本判決，得自判決送達後10日內，向本院提起上訴。
本案經檢察官潘怡華到庭執行職務。
中    華    民    國    99    年    3     月    31    日
                        刑事庭    法  官  劉為丕
以上正本證明與原本無異。
如不服本判決，應於判決送達後10日內向本院提出上訴狀（應附
繕本），其未敘述上訴理由者，應於上訴期間屆滿後20日內補提
理由書狀於本院，上訴於臺灣高等法院。
                                  書記官  陳淑瓊
中    華    民    國    99    年    3     月    31    日
附錄本案論罪科刑依據之法條：
中華民國刑法第321 條第1 項：
犯竊盜罪而有左列情形之一者，處6 月以上、5 年以下有期徒刑
：
一  於夜間侵入住宅或有人居住之建築物、船艦或隱匿其內而犯
    之者。
二  毀越門扇、牆垣或其他安全設備而犯之者。
三  攜帶兇器而犯之者。
四  結夥三人以上而犯之者。
五  乘火災、水災或其他災害之際而犯之者。
六  在車站或埠頭而犯之者。
中華民國刑法第349 條第1 項：
收受贓物者，處3 年以下有期徒刑、拘役或5 百元以下罰金。
中華民國刑法第325 條第1 項：
意圖為自己或第三人不法之所有，而搶奪他人之動產者，處6 月
以上5 年以下有期徒刑。
中華民國刑法第284 條第1 項：
因過失傷害人者，處6 月以下有期徒刑、拘役或5 百元以下罰金
，致重傷者，處1 年以下有期徒刑、拘役或5 百元以下罰金。
中華民國刑法第185 條之4：
駕駛動力交通工具肇事，致人死傷而逃逸者，處 6 月以上 5 年
以下有期徒刑。
┌─┬──────┬───────────────────┬──────┬──────────┐
│編│  犯罪時間  │               犯罪事實               │  所犯法條  │      主    文      │
│號├──────┤                                      │            │                    │
│  │  犯罪地點  │                                      │            │                    │
├─┼──────┼───────────────────┼──────┼──────────┤
│01│98年9 月6 日│丁○○與徐偉國（業經檢察官另行提起公訴│刑法第321 條│丁○○共同攜帶兇器竊│
│  │下午3 時39分│）共同基於意圖為自己不法所有之犯意聯絡│第1 項第3 款│盜，累犯，處有期徒刑│
│  │許          │，於98年9 月6 日下午3 時39分許，至桃園│            │柒月。扣案之擊破器、│
│  ├──────┤縣中壢市○○路○段369 號前，由丁○○把│            │十字起子及一字起子各│
│  │桃園縣中壢市│風，徐偉國持其所有客觀上足以對人之生命│            │壹支、剪刀貳支、套筒│
│  │中華路二段36│、身體、安全構成威脅而具有危險性，可供│            │扳手壹組均沒收。    │
│  │9 號泰豐輪胎│兇器使用之擊破器、十字起子及一字起子各│            │                    │
│  │公司        │1 支、剪刀2 支、套筒扳手1 組，破壞李宗│            │                    │
│  │            │明所有停放在該處之B7-9307 號自用小客車│            │                    │
│  │            │駕駛座車窗玻璃（毀損部分未據告訴），竊│            │                    │
│  │            │取車內汽車音響（包含喇叭）1 組、主機及│            │                    │
│  │            │電視螢幕各1 台，得手後旋即離去。      │            │                    │
├─┼──────┼───────────────────┼──────┼──────────┤
│02│98年9 月6 日│丁○○明知徐偉國（業經檢察官另行提起公│刑法第349 條│丁○○收受贓物，累犯│
│  │晚間6 時許  │訴）所交付車牌號碼4083-LL 號自用小客車│第1 項      │，處有期徒刑肆月。  │
│  ├──────┤（懸掛己○○於98年9 月6 日下午2 時30分│            │                    │
│  │桃園縣八德市│許，在桃園縣桃園市○○路51巷空地所失竊│            │                    │
│  │介壽路493 號│之2637-QC 號車牌）係來路不明之贓物（該│            │                    │
│  │真情汽車旅館│車牌號碼4083-LL 號自用小客車為甲○○所│            │                    │
│  │            │管領，於98年9 月5 日上午10時許，在臺北│            │                    │
│  │            │市○○區○○路821 巷4 弄2 號失竊），竟│            │                    │
│  │            │仍基於收受贓物之犯意，於98年9 月6 日晚│            │                    │
│  │            │間6 時許，在桃園縣八德市○○路493 號真│            │                    │
│  │            │情汽車旅館，向徐偉國借取收受供己駕駛之│            │                    │
│  │            │用。                                  │            │                    │
├─┼──────┼───────────────────┼──────┼──────────┤
│03│98年9 月6 日│丁○○意圖為自己不法之所有，基於搶奪之│刑法第325 條│丁○○意圖為自己不法│
│  │晚間7 時25分│犯意，於98年9 月6 日晚間7 時25分許，駕│第1 項      │之所有，而搶奪他人之│
│  │許          │駛上開車牌號碼4083-LL 號自用小客車（懸│            │動產，累犯，處有期徒│
│  ├──────┤掛2637-QC 號車牌），行經桃園縣桃園市桃│            │刑捌月。            │
│  │桃園縣桃園市○○路201 號前，趁庚○○不及防備之際，徒│            │                    │
│  │桃鶯路201 號│手搶奪庚○○所有之手機1 支，得手後旋即│            │                    │
│  │前          │逃逸。                                │            │                    │
├─┼──────┼───────────────────┼──────┼──────────┤
│04│98年9 月6 日│丁○○於98年9 月6 日晚間7 時30分許，駕│刑法第284 條│丁○○因過失傷害人，│
│  │晚間7 時35分│駛上開車牌號碼4083-LL 號自用小客車（懸│第1 項前段、│處有期徒刑參月；又駕│
│  │許          │掛2637-QC 號車牌），沿桃園縣桃園市桃鶯│第185 條之4 │駛動力交通工具肇事，│
│  ├──────┤路由八德市往桃園市方向行駛，行經桃園縣│            │致人受傷而逃逸，累犯│
│  │桃園縣桃園市│桃園市○○路與建國東路路口，本應注意車│            │，處有期徒刑捌月。  │
│  │桃鶯路與建國│前狀況，隨時採取必要之安全措施，而依當│            │                    │
│  │東路路口    │時情形，又無不能注意之情事，竟疏未注意│            │                    │
│  │            │及此，貿然直行，適譚海桃駕駛車牌號碼V8│            │                    │
│  │            │-0616 號自用小客貨車搭載癸○○○、胡譚│            │                    │
│  │            │明芝、丙○○、壬○○及辛○○沿桃園縣桃│            │                    │
│  │            │園市○○路由龜山工業區○○○路方向駛至│            │                    │
│  │            │，兩車因而發生碰撞，致癸○○○受有右手│            │                    │
│  │            │肘挫傷之傷害，戊○○○受有左胸壁挫傷之│            │                    │
│  │            │傷害，丙○○受有腎臟鈍性挫傷之傷害，譚│            │                    │
│  │            │郁錚受有左肩部挫傷之傷害，辛○○受有左│            │                    │
│  │            │前臂擦傷合併拉傷之傷害（劉秀英所受傷害│            │                    │
│  │            │部分未據告訴）。詎丁○○於駕車肇事致人│            │                    │
│  │            │受傷後，竟基於肇事逃逸之犯意，未下車察│            │                    │
│  │            │看癸○○○等人之傷勢，亦未報警處理及採│            │                    │
│  │            │取必要之救護措施，即逕自駕車駛離現場。│            │                    │
└─┴──────┴───────────────────┴──────┴──────────┘

司法院資訊處製作；財團法人民間司法改革基金會備份。
